# Past -GAн
^кел<v><iv><past><p3><sg>$
^бер<v><tv><past><p3><sg>$
^көр<v><tv><past><p3><sg>$
^уш<v><iv><past><p3><sg>$
# Negative past -BA-GAn
^көр<v><tv><neg><past><p3><sg>$
^бар<v><iv><neg><past><p3><sg>$
^ал<v><tv><neg><past><p3><sg>$
# [twol] Past in -GAн after vowels
^бижи<v><tv><past><p3><sg>$
^уду<v><iv><past><p3><sg>$
^хады<v><iv><past><p3><sg>$
^неге<v><tv><past><p3><sg>$
^төрү<v><iv><past><p3><sg>$
# Past -DI
^бер<v><tv><ifi><p1><sg>$
^көр<v><tv><ifi><p1><sg>$
^уду<v><iv><ifi><p1><sg>$
^уш<v><iv><ifi><p1><sg>$
^чор<v><iv><ifi><p3><sg>$
# Aorist -Aр [consonant stems]
^эрт<v><iv><aor><p3><sg>$
^корт<v><tv><aor><p3><sg>$
^шап<v><tv><aor><p3><sg>$
# Aorist -Iр [stems in -р, р deletion]
^бар<vaux><aor><p3><sg>$
^бер<v><tv><aor><p3><sg>$
^көр<v><tv><aor><p3><sg>$
^чор<v><iv><aor><p3><sg>$
# Aorist -Aр [stems in -р, no р deletion]
^кир<v><iv><aor><p3><sg>$
^чору<v><iv><aor><p3><sg>$
# Aorist -Iр/-Aр [stems in -л, л variable deletion]
^кел<v><iv><aor><p3><sg>$
^кел<v><iv><aor><p3><sg>$
^бол<v><iv><aor><p3><sg>$
^бол<v><iv><aor><p3><sg>$
^ал<v><tv><aor><p3><sg>$
^ал<v><tv><aor><p3><sg>$
# Aorist -Iр/-Aр [stems in -л, л deletion]
^эккел<v><tv><aor><p3><sg>$
# Aorist -Iр/-Aр [stems in -л, no л deletion]
^бил<v><tv><aor><p3><sg>$
^кыл<v><tv><aor><p3><sg>$
^чел<v><iv><aor><p3><sg>$
# Aorist -Aр/-Iр [stems in -й]
^чай<v><tv><aor><p3><sg>$
^өй<v><TD><aor><p3><sg>$
^мөгей<v><iv><aor><p3><sg>$
# Aorist -Aр/-Iр [stems in -г]
^уг<v><tv><aor><p3><sg>$
^дег<v><tv><aor><p3><sg>$
^чаг<v><iv><aor><p3><sg>$
^шүг<v><tv><aor><p3><sg>$
^чуг<v><tv><aor><p3><sg>$
^каг<v><iv><aor><p3><sg>$
^даг<v><tv><aor><p3><sg>$
^эг<v><iv><aor><p3><sg>$
# Aorist -Aр/-Iр [stems with epenthetic vowel]
^ужул<v><tv><aor><p3><sg>$
^чедиш<v><tv><aor><p3><sg>$
^кириш<v><tv><aor><p3><sg>$
^куюс<v><tv><aor><p3><sg>$
^чалын<v><iv><aor><p3><sg>$
^хайын<v><TD><aor><p3><sg>$
^ажын<v><tv><aor><p3><sg>$
^сөгүл<v><iv><aor><p3><sg>$
^айыт<v><tv><aor><p3><sg>$
^тулуш<v><iv><aor><p3><sg>$
^болуш<v><iv><aor><p3><sg>$
^сезин<v><iv><aor><p3><sg>$
# Imperative [stems with epenthetic vowel]
^ужул<v><tv><imp><p2><sg>$
^чедиш<v><tv><imp><p2><sg>$
^кириш<v><tv><imp><p2><sg>$
^куюс<v><tv><imp><p2><sg>$
^чалын<v><iv><imp><p2><sg>$
^хайын<v><TD><imp><p2><sg>$
^ажын<v><tv><imp><p2><sg>$
^сөгүл<v><iv><imp><p2><sg>$
^айыт<v><tv><imp><p2><sg>$
^тулуш<v><iv><imp><p2><sg>$
^болуш<v><iv><imp><p2><sg>$
^сезин<v><iv><imp><p2><sg>$
^одун<v><iv><imp><p2><sg>$
# Aorist -Aр/-Iр [stems with epenthetic consonant]
^соол<v><tv><aor><p3><sg>$
^шаш<v><tv><aor><p3><sg>$
^сагын<v><tv><aor><p3><sg>$
^чыыл<v><iv><aor><p3><sg>$
# Aorist -Aр/-Iр [vowel stems]
^ажылда<v><tv><aor><p3><sg>$
^ойна<v><iv><aor><p3><sg>$
^чору<vaux><aor><p3><sg>$
^бүзүре<v><tv><aor><p3><sg>$
^иште<v><tv><aor><p3><sg>$
^ынакшы<v><tv><aor><p3><sg>$
^ижээ<v><tv><aor><p3><sg>$
^хою<v><iv><aor><p3><sg>$
^уду<v><iv><aor><p3><sg>$
^чи<v><tv><aor><p3><sg>$
# Participle -Iп
^ал<v><tv><prc_perf>$
^бол<v><iv><prc_perf>$
^кел<v><iv><prc_perf>$
^ойна<v><iv><prc_perf>$
^бер<v><tv><prc_perf>$
^бил<v><tv><prc_perf>$
^шап<v><tv><prc_perf>$
^өскерт<v><tv><prc_perf>$
^арт<v><tv><prc_perf>$
^чи<v><tv><prc_perf>$
^айыт<v><tv><prc_perf>$
^эккел<v><tv><prc_perf>$
^эг<v><iv><prc_perf>$
^одун<v><iv><prc_perf>$
^кывыс<v><tv><prc_perf>$
^сок<v><tv><prc_perf>$
# Participle -Е
^кир<v><iv><prc_impf>$
^бижи<v><tv><prc_impf>$
^ойна<v><tv><prc_impf>$
^олур<vaux><prc_impf>$
^тай<v><iv><prc_impf>$
# Form in -IптAр
^четтик<v><iv><perf><p3><sg>$
# Imperative -AAлI
^саг<v><tv><imp><p1><du>$
^ал<v><tv><imp><p1><du>$
^кел<v><iv><imp><p1><du>$
# Imperative -Iйн
^кел<v><iv><imp><p1><sg>$
^номчу<v><tv><imp><p1><sg>$
^ал<v><tv><imp><p1><sg>$
^кыл<v><tv><imp><p1><sg>$
# Negative imperatives -BA-Iйн
^ал<v><tv><neg><imp><p1><sg>$
^исте<v><tv><neg><imp><p1><sg>$
# Imperative -Айн
^көр<vaux><imp><p1><sg>$
^көр<v><tv><imp><p1><sg>$
^бер<vaux><imp><p1><sg>$
^бер<v><tv><imp><p1><sg>$
^бар<v><iv><imp><p1><sg>$
^тур<v><iv><imp><p1><sg>$
^чет<v><tv><imp><p1><sg>$
^көргүс<v><tv><imp><p1><sg>$
^четтир<v><tv><imp><p1><sg>$
^чорут<v><tv><imp><p1><sg>$
# Imperative -AAлIңAр
^кел<v><iv><imp><p1><pl>$
# Imperative -IңAр
^бер<v><tv><imp><p2><pl>$
# Unaccomplished -gAлAк
^доос<v><tv><unac><p1><sg>$
^доос<v><tv><unac><p3><sg>$
